th: อุปกรณ์เสริมประกอบด้วย ปากเป่าแซ็กโซโฟนโซปราโน: รวมฝาครอบ; รวมลิกาเจอร์และฝาครอบ; รวมลิกาเจอร์; ไม่รวมอุปกรณ์เสริม; อื่นๆ
ja: ソプラノサックス用マウスピース付属アクセサリー: キャップ付属; リガチャー＆キャップ付属; リガチャー付属; 付属品なし; その他
fi: Sopraanosaksofonin suukappaleen mukana toimitettavat lisävarusteet: Sisältää suojuksen; Sisältää kiristimen ja suojuksen; Sisältää kiristimen; Ei sisällä lisävarusteita; Muu
de: Enthaltenes Zubehör für das Sopransaxophon-Mundstück: Inklusive Kapsel; Inklusive Blattschraube und Kapsel; Inklusive Blattschraube; Kein Zubehör inklusive; Andere
it: Bocchino del sassofono soprano con accessori inclusi: Cappuccio incluso; Legatura e cappuccio inclusi; Legatura inclusa; Nessun accessorio incluso; Altro
sl-SI: Vključeni dodatki k ustniku za sopranski saksofon: Vključuje pokrovček; Vključuje ligaturo in pokrovček; Vključuje ligaturo; Brez vključenih dodatkov; Drugo
ro-RO: Accesorii incluse pentru muștiucul de saxofon sopran: Capac inclus; Brățară și capac incluse; Brățară inclusă; Fără accesorii incluse; Altele
pt-PT: Acessórios incluídos com o bocal de saxofone soprano: Tampa incluída; Abraçadeira e tampa incluídas; Abraçadeira incluída; Sem acessórios incluídos; Outro
bg-BG: Включени аксесоари към мундщука за сопран саксофон: Включена капачка; Включени лигатура и капачка; Включена лигатура; Без включени аксесоари; Друго
sv: Sopransaxofonmunstycke – medföljande tillbehör: Kapsel ingår; Ligatur och kapsel ingår; Ligatur ingår; Inga tillbehör ingår; Övrigt
da: Medfølgende tilbehør til sopransaxofonmundstykke: Hætte medfølger; Ligatur og hætte medfølger; Ligatur medfølger; Intet tilbehør medfølger; Andet
en: Soprano saxophone mouthpiece included accessories: Cap included; Ligature & cap included; Ligature included; No accessories included; Other
ru: Входящие в комплект аксессуары мундштука сопрано-саксофона: В комплекте колпачок; В комплекте лигатура и колпачок; В комплекте лигатура; Без аксессуаров в комплекте; Другое
hu: Szopránszaxofon fúvóka tartozékokkal: Védőkupakkal; Szorítóval és védőkupakkal; Szorítóval; Kiegészítők nélkül; Egyéb
pl: Akcesoria dołączone do ustnika do saksofonu sopranowego: Zawiera kapturek; Zawiera ligaturę i kapturek; Zawiera ligaturę; Brak akcesoriów w zestawie; Inne
zh-TW: 高音薩克斯風吹嘴包含配件: 包含吹嘴蓋; 包含束圈和吹嘴蓋; 包含束圈; 不含配件; 其他
pt-BR: Saxofone soprano boquilha acessórios incluídos: Cobre-boquilha incluído; Braçadeira e cobre-boquilha incluídos; Braçadeira incluída; Nenhum acessório incluído; Outros
es: Accesorios incluidos con la boquilla del saxofón soprano: Incluye tapa; Incluye abrazadera y tapa; Incluye abrazadera; No incluye accesorios; Otro
tr: Soprano saksafon ağızlığı dahil olan aksesuarlar: Kapak dahil; Bek bileziği ve kapak dahil; Bek bileziği dahil; Aksesuar dahil değil; Diğer
ko: 소프라노 색소폰 마우스피스가 포함된 액세서리: 캡 포함; 리가처 및 캡 포함; 리가처 포함; 액세서리 미포함; 기타
el: Επιστόμιο σαξοφώνου σοπράνο μαζί με αξεσουάρ: Περιλαμβάνεται καπάκι; Περιλαμβάνεται σφιγκτήρας & καπάκι; Περιλαμβάνεται σφιγκτήρας; Δεν περιλαμβάνονται αξεσουάρ; Άλλο
sk-SK: Náustok pre soprán saxofón vrátane príslušenstva: Vrátane krytky; Vrátane ligatúry a krytky; Vrátane ligatúry; Bez príslušenstva; Iné
lt-LT: Įtraukti soprano saksofono kandiklio priedai: Su gaubteliu; Su ligatūra ir gaubteliu; Su ligatūra; Be priedų; Kita
hr-HR: Uključeni pribor za usnik za sopran saksofon: Uključuje poklopac; Uključuje ligaturu i poklopac; Uključuje ligaturu; Ne uključuje dodatke; Ostalo
zh-CN: 高音萨克斯风吹嘴及配件: 包含哨帽; 包含卡子和哨帽; 包含卡子; 不包含配件; 其他
cs: Náustek pro sopránový saxofon včetně příslušenství: Včetně kloboučku; Včetně ligatury a kloboučku; Včetně ligatury; Bez příslušenství; Jiné
vi: Bao gồm phụ kiện cho kèn saxophone soprano: Kèm nắp đậy; Kèm đai kẹp và nắp đậy; Kèm đai kẹp; Không kèm phụ kiện; Khác
nl: Sopraansaxofoon mondstuk meegeleverde accessoires: Inclusief dop; Inclusief rietbinder & dop; Inclusief rietbinder; Geen accessoires inbegrepen; Anders
fr: Accessoires inclus avec le bec de saxophone soprano: Couvre-bec inclus; Ligature et couvre-bec inclus; Ligature incluse; Aucun accessoire inclus; Autre
nb: Sopransaksofonmunnstykke inkludert tilbehør: Hette inkludert; Ligatur og hette inkludert; Ligatur inkludert; Ingen tilbehør inkludert; Annet